【裁判字號】    89,交訴,112
【裁判日期】    891006
【裁判案由】    公共危險
【裁判全文】
臺灣桃園地方法院刑事判決                        八十九年度交訴字第一一二號
    公  訴  人  臺灣桃園地方法院檢察署檢察官
    被      告  乙○○
右列被告因公共危險案件，經檢察官提起公訴（八十九年度偵字第九四二七號），本
院判決如左：
    主      文
乙○○駕駛動力交通工具肇事，致人受傷而逃逸，處有期徒刑捌月。
    事      實
一、乙○○曾因違反麻醉藥品管理條例案件，於民國八十四年八月三日經台灣嘉義地
    方法院判處有期徒刑四年八月，並先後於八十四年十二月五日、八十五年十月七
    日，分別經台灣高等法院台南分院、最高法院駁回其上訴確定。另因違反藥事法
    案件，於八十四年十月二十三日經台灣嘉義地方法院判處有期徒刑五月。前開二
    案嗣經裁定定應執行刑有期徒刑五年。又因違反法藥事法案件，於八十七年二月
    二十四日經台灣嘉義地方法院判處有期徒刑四月。右述各案於執行中經合併計算
    刑期辦理假釋而於八十八年十月二十二日假釋出獄，迄九十二年一月五日始假釋
    期滿。假釋中尚不知悔改，於八十九年六月十三日清晨五時四十六分，駕駛友人
    周世道所有之ＯＬ－五五四０號自小客車，沿桃園縣大溪鎮○○路由桃園往大溪
    方向，以速時一百零四公里之速度超速行駛，途經該路僑愛市場前又疏未注意車
    前狀況致不慎撞及行人陳秀珍，使陳女受有頭部外傷合併頸部扭傷、肛門周圍撕
    裂傷（公訴人誤載為穿刺傷）約十二Ｘ五Ｘ一‧五公分合併肛門括約肌部分損傷
    之傷害（過失傷害部分業據撤回告訴並經檢察官另為不起訴處分）。詎其肇事後
    ，為脫免責任，竟未下車查看並將陳秀珍送醫急救，反而駕車揚長離去，逃逸無
    蹤。嗣因其超速駕車曾遭測速照相，始為警循線查獲。
二、案經被害人陳秀珍之夫甲○訴由桃園縣警察局大溪分局報請台灣桃園地方法院檢
    察署檢察官偵查起訴。
    理      由
一、訊據被告乙○○，坦承於前開時、地，駕車撞及被害人陳秀珍致陳女受有傷害，
    事發後未將被害人受醫救治即駕車離去等情不諱，並經告訴人甲○於警訊、偵查
    及本院審理時，被害人陳秀珍於本院審理時，各指訴綦詳，且有警製道路交通事
    故調查報表一份、被告以時速一百零四公里之速度超速行駛之測速照相照片二幀
    、現場照片二幀及車損照片四幀在卷可憑。再者，被害人陳秀珍因本次車禍受有
    如上傷害乙節，則有國軍八０四總醫院附設民眾診療服務處診斷證明書（甲種）
    乙紙附卷足佐。至被告雖矢口否認肇事逃逸犯行，辯稱不知當時已撞到人云云。
    但查，經撞擊後，被告所駕自小客車之前擋風玻璃左側即駕駛座前之該側嚴重碎
    裂，此有卷存右述車損照可按，顯見被害人遭被告駕車撞擊時隨即飛彈碰撞前擋
    風玻璃，再翻滾跌落地面，是以依被告之車損情形，可認當時碰撞之力道至為猛
    烈。茲力道係如此之鉅，從而於碰撞之剎那間，依本能反應，被告當必凝神注視
    碰撞處，因之，碰撞處既僅在被告駕駛座前咫尺處之擋風玻璃，且係正面直接碰
    撞，衡此，被告豈有未曾查覺其所撞擊者係「人」之理？其辯稱不知撞到人云云
    ，乖違常情，明顯不實，要係卸責之詞，委不足採。綜述，本件事證已明，被告
    犯行洵堪認定，應依法論科。
三、核被告所為，係犯刑法第一百八十五條之四之駕駛動力交通工具肇事，致人受傷
    而逃逸罪。查被告曾有如事實欄所載之犯罪科刑執行暨假釋情形，有台灣桃園地
    方法院刑案資料查註紀錄表、台灣高等法院被告全國前案紀錄表各一份存卷可參
    。再查，事後，被告已與告訴人達成和解賠償損害乙情，有和解書影本一紙附卷
    足證。審酌被告犯後態度，已與告訴人達成和解，被告係超速及疏未注意車前狀
    況之怠忽、漫不經心之駕車態度而肇事，過失情節甚重，肇事後，猶心存僥倖，
    竟驅車揚長離去，任將被害人棄之不顧，無視他人生命安危，犯行所生危害至鉅
    且係於假釋期中犯罪等一切情狀，量處如主文所示之刑。
據上論斷，應依刑事訴訟法第二百九十九條第一項前段，刑法第一百八十五條之四，
判決如主文。
本案經檢察官呂理銘到庭執行職務。
中      華      民      國    八十九    年      十      月      六      日
                              臺灣桃園地方法院交通法庭
                                  法  官  蔡榮澤
右正本證明與原本無異。
如不服本判決，應於判決送達後十日內向本院提出上訴狀( 應附繕本 )，上訴於
臺灣高等法院。
                                    書記官   劉德壽
中        華        民        國   八十九   年   十一   月    十    日
附論罪科刑依據之法條：
刑法第一百八十五條之四
駕駛動力交通工具肇事，致人死傷而逃逸者，處六月以上五年以下有期徒刑。


司法院資訊處製作；財團法人民間司法改革基金會備份。
